【裁判字號】    95,訴,2119
【裁判日期】    951208
【裁判案由】    毒品危害防制條例
【裁判全文】
臺灣桃園地方法院刑事判決              95年度訴字第2119號
公  訴  人  台灣桃園地方法院檢察署檢察官
被      告  甲○○
                      弄15號.
                    （另案在臺灣臺東監獄東成分監執行中）
指定辯護人  本院公設辯護人楊晴翔
上列被告因違反毒品危害防制條例案件，經檢察官提起公訴（95
年度毒偵字第4146號），被告於本院行準備程序中就被訴事實為
有罪之陳述，由本院合議庭裁定由受命法官獨任進行簡式審判程
序，後經檢察官聲請依協商程序判決，本院判決如下：
    主  文
甲○○施用第一級毒品，累犯，處有期徒刑拾月。扣案之第一級
毒品海洛因壹包（驗餘淨重零點零肆公克，空包裝袋重零點壹陸
公克）沒收銷燬之；注射針筒壹支、削尖吸管壹支，均沒收之。
    事實及理由
一、犯罪事實：甲○○轉讓毒品、竊盜案件，分別經臺灣高等法
    院於民國92年8 月20日以92年度上訴字第2201號判處有期徒
    刑1 年1 月、本院於93年9 月30日以93年簡字第468 號判處
    有期徒刑6 月，確定，2 罪經接續執行，於94年5 月6 日假
    釋付保護管束，於同年6 月23日保護管束期滿視為執行完畢
    。另因施用毒品案件，迭經施用毒品，經本院於91年12月9
    日以91年度毒聲字第3455號裁定送觀察、勒戒，認有繼續施
    用毒品傾向，經本院以92年度毒聲字第796 號裁定強制戒治
    後，經本院於92年8 月4 日以92年度毒聲字第2361號裁定停
    止強制戒治付保護管束，於92年8 月19日釋放出所，於93年
    3 月11日（起訴書誤載為92年3 月11日）保護管束期滿，由
    臺灣桃園地方法院檢察署檢察官於94年2 月26日以94年度戒
    毒偵字第103 號為不起訴處分確定。詎未戒除毒癮，於強制
    戒治執行完畢出所後5 年內，基於施用第一級毒品海洛因之
    犯意，於95年8 月3 日晚上8 時50分為警採尿前回溯26小時
    內某時，在桃園縣龍潭鄉○○村○○鄰○○路499 巷6 弄15號
    住處，以針筒注射方式施用第一級毒品海洛因1 次；嗣於95
    年8 月3 日晚上8 時許，為警在桃園縣龍潭鄉○○路28巷20
    號前查獲，並扣得海洛因1 包（驗餘淨重0.04公克，空包裝
    袋重0.16公克）及其所有供（但非專供）其施用毒品所用之
    注射針筒1 支、削尖吸管1 支。案經桃園縣政府警察局中壢
    分局報請臺灣桃園地方法院檢察署檢察官偵查起訴。
二、證據：
  (一)被告甲○○於本院準備程序、審理中之自白。
  (二)台灣檢驗科技股份有限公司濫用藥物尿液檢驗報告、被採尿
    人姓名編號對照表、法務部調查局95年8 月27日調科壹字第
    09523004960 號鑑定書各1 紙。
  (三)扣案之海洛因1 包、注射針筒1 支、削尖吸管1 支。
三、本件經檢察官與被告於審判外達成協商之合意，且被告業已
    認罪，其合意內容為：被告願受之科刑範圍為有期徒刑10月
    。經查上開合意並無刑事訴訟法第455 條之4 第1 項所列情
    形之一，檢察官聲請改依協商程序而為判決，本院爰不經言
    詞辯論，於協商合意範圍內為協商判決，合先敘明。
四、被告前因施用毒品案件，迭經本院裁定送觀察、勒戒及強制
    戒治，於92年8 月19日釋放出所，於93年3 月11日保護管束
    期滿等情，此有臺灣高等法院被告前案紀錄表在卷可參，被
    告於強制戒治執行完畢釋放後5 年內再施用毒品，應依法追
    訴處罰。
五、扣案之白粉1 包，經送鑑定結果，係第一級毒品海洛因（淨
    重0.04公克，空包裝重0.16公克），有法務部調查局95年8
    月27日調科壹字第09523004960 號鑑定通知書1 紙在卷可稽
    ，既係本件查獲之第一級毒品，應依毒品危害防制條例第18
    條第1 項前段規定，沒收銷燬之。另扣案之注射針筒1 支、
    削尖吸管1 支，為被告所有供施用第一級毒品海洛因所用，
    業據被告自承明確，應依刑法第38條第1 項第2 款規定沒收
    。
六、應適用之法條：刑事訴訟法第273 條之1 第1 項、第455 條
    之2 第1 項、第455 條之4 第2 項、第455 條之8 、第454
    條第2 項，毒品危害防制條例第10條第1 項、第18條第1項
    前段，刑法第11條前段、第47條第1 項、第38條第1 項第2
    款，逕以判決處如主文所示之刑。
七、協商判決除有刑事訴訟法第455 條之4 第1 項第1 款於本訊
    問程序終結前，被告撤銷協商合意或檢察官撤回協商聲請者
    ；第2 款被告協商之意思非出於自由意志者；第4 款被告所
    犯之罪非第455 條之2 第1 項所定得以聲請協商判決者；第
    6 款被告有其他較重之裁判上一罪之犯罪事實者；第7 款法
    院認應諭知免刑或免訴、不受理者情形之一，及違反同條第
    2 項「法院應於協商合意範圍內為判決；法院為協商判決所
    科之刑，以宣告緩刑或2 年以下有期徒刑、拘役或罰金為限
    」之規定者外，不得上訴。
八、本件如得上訴，而如不服本件判決，得自收受判決送達之日
    起10日內，向本院提出上訴書狀（須附繕本），上訴於第二
    審法院。
本案經檢察官姚重珍到庭執行職務。
中    華    民    國    95    年    12    月    8     日
                  刑事第一庭  法  官  朱  美  璘
以上正本證明與原本無異
                              書記官  楊  鳳  滿
中    華    民    國    95    年    12    月    11    日
附錄本案論罪科刑法條：
毒品危害防制條例第10條
施用第一級毒品者，處 6 月以上 5 年以下有期徒刑。
施用第二級毒品者，處 3 年以下有期徒刑。


司法院資訊處製作；財團法人民間司法改革基金會備份。
